---
title: "cme ice爬虫技术文档"
author: 'author: yingkun.li'
output:
  html_document: default
  html_notebook: default
  pdf_document: default
date: 2017-1-11
---
- 目录结构
    * 1. cme爬虫文档
        * 1.1 cme futures爬虫函数
        * 1.2 cme options爬虫函数
    * 2. ice爬虫文档
        * 2.1 ice futures爬虫函数

- 内容简介
    - cme的网页和ice的网页略有区别，所能扒取的字段也稍有不同。但总体的实现思路类似。  
    cme分futures和options两种，两个的网页结构不同。ice则只需解析futures的网页结构。 
    - 主体的思路流程，使用*RCurl*包的getURL函数扒取网页html格式的文件；使用*XML*包中  
    htmlParse readHTMLTable函数直接将网页中的表格直接扒取下来，并形成data.frame格式的数据；  
    在使用手工写的解析函数，将扒取数据转换为最终想要的数据。
    - 流程步骤：
        - getURL(url)获得网页html数据
        - htmlParse readHTMLTable函数读取网页中的表格数据
        - 用户定义的解析函数转换数据格式
        
  
 <br>
 <br>
        
- 1 cme爬虫文档  
  
加载所需的包 
```{r}
#加载所需的包
library(RCurl)
library(XML)
library(stringr)

#系统设置 防止网页表格转为data.frame时将字符串转为factor类型
options(stringsAsFactors=F)
```
<br>  
抓取网页中表格数据的函数

```{r}
#1.抓取数据
#' @param: url 要爬取网页的url
#' @return： 网页上的表格数据
crawl_data=function(url){
  wp <- getURL(url)
  doc <-htmlParse(wp, asText = TRUE) 
  tables <- readHTMLTable(doc, header=T,which = 1) #which = 1注意，一个网页中有多个表的时候
  data=tables
  return(data)
}
```
 <br>  
解析数据时所用的字典映射关系
```{r}
#2.解析数据使用的函数和字典
#两个字典
#实现将英文月与数字月的对应关系
dict_month=data.frame(en_month=c("Jan","Feb","Mar","Apr","May","Jun","Jul","Aug","Sep","Oct","Nov","Dec"),
                      num_month=c('01','02','03','04','05','06','07','08','09','10','11','12'),
                      stringsAsFactors =F)
#实现1为或2位日期到2位日期的映射关系
dict_date=data.frame(raw_date=c('1','2','3','4','5','6','7','8','9',
                                '10','11','12','13','14','15','16',
                                '17','18','19','20','21','22','23',
                                '24','25','26','27','28','29','30','31'),
                     rule_date=c('01','02','03','04','05','06','07','08','09',
                                 '10','11','12','13','14','15','16',
                                 '17','18','19','20','21','22','23',
                                 '24','25','26','27','28','29','30','31'),
                     stringsAsFactors =F)
```
  <br>  
数据格式解析函数
```{r}
#' @param x 输入为合同 如 Jul2017
#' @return 格式化后的数据 如 1707
f_trans_contract_cme=function(x){
  paste0(substr(x,7,8),dict_month[dict_month$en_month==substr(x,1,3),]$num_month)
}

#' @param x 输入为首个通知日 如 '24 Jan 201724 Jan 2017'
#' @return 格式化后的数据 如 170124
f_trans_date_FND=function(x){
  if(is.na(x)){return(NA)}else{
    paste0(substr(x,10,11),
           dict_month[dict_month$en_month==substr(x,4,6),]$num_month,
           dict_date[dict_date$raw_date==substr(x,1,2),]$rule_date
    )
  }
  
}

#' @param x 输入为合同 如 '24 Jan 201726 Jan 2017'
#' @return 格式化后的数据 如 170126
f_trans_date_LTD=function(x){
  if(is.na(x)){return(NA)}else{
  paste0(substr(x,21,22),
         dict_month[dict_month$en_month==substr(x,15,17),]$num_month,
         dict_date[dict_date$raw_date==substr(x,12,13),]$rule_date
  )
  }
}
```
<br> 
生成解析数据
```{r}
#' @param data 输入为网页中爬取的表格数据 
#' @return 格式化后的数据
cme_parse_data=function(data){
  data[data=="--"]=NA
  contract_month=lapply(data[,'Contract Month'], f_trans_contract_cme)
  first_notice=lapply(data[,'First NoticeLast Notice'],f_trans_date_FND)
  last_trade=lapply(data[,'First TradeLast Trade'],f_trans_date_LTD)
  product_code=data[,"Product Code"]
  
  new_data=data.frame(contract_month=unlist(contract_month),
                      first_notice=unlist(first_notice),
                      last_trade=unlist(last_trade),
                      product_code=product_code)
  return(new_data)
}


###专为options写 因为options获取到的网页数据和futures的网页格式不同
cme_parse_data_options=function(data){
  data[data=="--"]=NA
  contract_month=lapply(data[,'Contract Month'], f_trans_contract_cme)
  #first_notice=lapply(data[,'First NoticeLast Notice'],f_trans_date_FND)
  first_notice=NA
  last_trade=lapply(data[,'First TradeLast Trade'],f_trans_date_LTD)
  product_code=data[,"Product Code"]
  
  new_data=data.frame(contract_month=unlist(contract_month),
                      first_notice=unlist(first_notice),
                      last_trade=unlist(last_trade),
                      product_code=product_code)
  return(new_data)
}
```
<br> 
cme futures调用的主函数 即上述函数都可以认为是一些处理步骤 将步骤连接起来 就能得到最终的输出结果
```{r}
#####主函数，加载上述函数之后，点击此函数即可爬取cme的数据
crawl_cme=function(url){
  rawdata=crawl_data(url)
  data=cme_parse_data(rawdata)
  data$product_name=str_extract(url,'[a-zA-Z0-9-_]+_futures')
  return(data)
}

###options的主函数
crawl_cme_options=function(url){
  rawdata=crawl_data(url)
  data=cme_parse_data_options(rawdata)
  data$product_name=str_extract(url,'[a-zA-Z0-9-_]+_options')
  return(data)
}
```
  <br>
  
  
  
- 1.1 cme futures使用示例
```{r}
##agricultural
URL=list(
  "http://www.cmegroup.com/trading/agricultural/grain-and-oilseed/soybean-oil_product_calendar_futures.html" ,      
  "http://www.cmegroup.com/trading/agricultural/grain-and-oilseed/corn_product_calendar_futures.html",              
  "http://www.cmegroup.com/trading/agricultural/grain-and-oilseed/mini-sized-corn_product_calendar_futures.html",   
  "http://www.cmegroup.com/trading/agricultural/grain-and-oilseed/oats_product_calendar_futures.html" ,             
  "http://www.cmegroup.com/trading/agricultural/grain-and-oilseed/soybean_product_calendar_futures.html",           
  "http://www.cmegroup.com/trading/agricultural/grain-and-oilseed/mini-sized-soybean_product_calendar_futures.html",
  "http://www.cmegroup.com/trading/agricultural/grain-and-oilseed/soybean-meal_product_calendar_futures.html",      
  "http://www.cmegroup.com/trading/agricultural/grain-and-oilseed/wheat_product_calendar_futures.html" ,            
  "http://www.cmegroup.com/trading/agricultural/grain-and-oilseed/mini-sized-wheat_product_calendar_futures.html",  
  "http://www.cmegroup.com/trading/agricultural/grain-and-oilseed/rough-rice_product_calendar_futures.html" ,       
  "http://www.cmegroup.com/trading/agricultural/livestock/feeder-cattle_product_calendar_futures.html" ,            
  "http://www.cmegroup.com/trading/agricultural/livestock/live-cattle_product_calendar_futures.html" ,              
  "http://www.cmegroup.com/trading/agricultural/livestock/lean-hogs_product_calendar_futures.html"
)

dls=lapply(URL, crawl_cme) #crawl_cme函数作用于每一个网址 得到想要的数据 可以认为是一个循环
df=Reduce(rbind,dls) #将得到的数据拼接在一起
df[is.na(df)]="\\" #数据中的缺失值用\替代
head(df)
```

```
  contract_month first_notice last_trade product_code                         product_name
1           1701       161230     170113        07F17 soybean-oil_product_calendar_futures
2           1703       170228     170314        07H17 soybean-oil_product_calendar_futures
3           1705       170428     170512        07K17 soybean-oil_product_calendar_futures
4           1707       170630     170714        07N17 soybean-oil_product_calendar_futures
5           1708       170731     170814        07Q17 soybean-oil_product_calendar_futures
6           1709       170831     170914        07U17 soybean-oil_product_calendar_futures
```
  <br>
  
  
  
- 1.2 cme options使用示例
 
```{r}
##options
URL=list(
  "http://www.cmegroup.com/trading/energy/crude-oil/light-sweet-crude_product_calendar_options.html" ,  
  "http://www.cmegroup.com/trading/equity-index/us-index/e-mini-sandp500_product_calendar_options.html"
  
)

dls=lapply(URL, crawl_cme_options)
df=Reduce(rbind,dls)
df[is.na(df)]="\\"
head(df)
```
```
  contract_month first_notice last_trade product_code                               product_name
1           1702           \\     170117        LOG17 light-sweet-crude_product_calendar_options
2           1703           \\     170215        LOH17 light-sweet-crude_product_calendar_options
3           1704           \\     170316        LOJ17 light-sweet-crude_product_calendar_options
4           1705           \\     170417        LOK17 light-sweet-crude_product_calendar_options
5           1706           \\     170517        LOM17 light-sweet-crude_product_calendar_options
6           1707           \\     170615        LON17 light-sweet-crude_product_calendar_options
```
<br>
cme 中需要爬取的网址，以后只要保证网页结构不变的前提下 加入网址即可得到更多需要的数据
```{r}
##agricultural
URL=list(
  "http://www.cmegroup.com/trading/agricultural/grain-and-oilseed/soybean-oil_product_calendar_futures.html" ,      
  "http://www.cmegroup.com/trading/agricultural/grain-and-oilseed/corn_product_calendar_futures.html",              
  "http://www.cmegroup.com/trading/agricultural/grain-and-oilseed/mini-sized-corn_product_calendar_futures.html",   
  "http://www.cmegroup.com/trading/agricultural/grain-and-oilseed/oats_product_calendar_futures.html" ,             
  "http://www.cmegroup.com/trading/agricultural/grain-and-oilseed/soybean_product_calendar_futures.html",           
  "http://www.cmegroup.com/trading/agricultural/grain-and-oilseed/mini-sized-soybean_product_calendar_futures.html",
  "http://www.cmegroup.com/trading/agricultural/grain-and-oilseed/soybean-meal_product_calendar_futures.html",      
  "http://www.cmegroup.com/trading/agricultural/grain-and-oilseed/wheat_product_calendar_futures.html" ,            
  "http://www.cmegroup.com/trading/agricultural/grain-and-oilseed/mini-sized-wheat_product_calendar_futures.html",  
  "http://www.cmegroup.com/trading/agricultural/grain-and-oilseed/rough-rice_product_calendar_futures.html" ,       
  "http://www.cmegroup.com/trading/agricultural/livestock/feeder-cattle_product_calendar_futures.html" ,            
  "http://www.cmegroup.com/trading/agricultural/livestock/live-cattle_product_calendar_futures.html" ,              
  "http://www.cmegroup.com/trading/agricultural/livestock/lean-hogs_product_calendar_futures.html"
)


##fx
URL=list(
  "http://www.cmegroup.com/trading/fx/g10/australian-dollar_product_calendar_futures.html",            
  "http://www.cmegroup.com/trading/fx/g10/british-pound_product_calendar_futures.html",                 
  "http://www.cmegroup.com/trading/fx/g10/canadian-dollar_product_calendar_futures.html" ,              
  "http://www.cmegroup.com/trading/fx/g10/euro-fx_product_calendar_futures.html"  ,                     
  "http://www.cmegroup.com/trading/fx/g10/japanese-yen_product_calendar_futures.html"  ,                
  "http://www.cmegroup.com/trading/fx/g10/new-zealand-dollar_product_calendar_futures.html"  ,        
  "http://www.cmegroup.com/trading/fx/g10/swiss-franc_product_calendar_futures.html",                   
  "http://www.cmegroup.com/trading/fx/e-micros/e-micro-australian-dollar_product_calendar_futures.html",
  "http://www.cmegroup.com/trading/fx/e-micros/e-micro-euro_product_calendar_futures.html" ,            
  "http://www.cmegroup.com/trading/fx/e-micros/e-micro-british-pound_product_calendar_futures.html"
)


##metals
URL=list(
  "http://www.cmegroup.com/trading/metals/g10/australian-dollar_product_calendar_futures.html"  ,           
  "http://www.cmegroup.com/trading/metals/g10/british-pound_product_calendar_futures.html"                 ,
  "http://www.cmegroup.com/trading/metals/g10/canadian-dollar_product_calendar_futures.html"               ,
  "http://www.cmegroup.com/trading/metals/g10/euro-fx_product_calendar_futures.html"                       ,
  "http://www.cmegroup.com/trading/metals/g10/japanese-yen_product_calendar_futures.html"                  ,
  "http://www.cmegroup.com/trading/metals/g10/new-zealand-dollar_product_calendar_futures.html"            ,
  "http://www.cmegroup.com/trading/metals/g10/swiss-franc_product_calendar_futures.html"                   ,
  "http://www.cmegroup.com/trading/metals/e-micros/e-micro-australian-dollar_product_calendar_futures.html",
  "http://www.cmegroup.com/trading/metals/e-micros/e-micro-euro_product_calendar_futures.html"             ,
  "http://www.cmegroup.com/trading/metals/e-micros/e-micro-british-pound_product_calendar_futures.html"
)

##energy
URL=list(
  "http://www.cmegroup.com/trading/energy/crude-oil/light-sweet-crude_product_calendar_futures.html"       ,
  "http://www.cmegroup.com/trading/energy/crude-oil/emini-crude-oil_product_calendar_futures.html"         ,
  "http://www.cmegroup.com/trading/energy/refined-products/heating-oil_product_calendar_futures.html"      ,
  "http://www.cmegroup.com/trading/energy/natural-gas/natural-gas_product_calendar_futures.html"           ,
  "http://www.cmegroup.com/trading/energy/natural-gas/emini-natural-gas_product_calendar_futures.html"     ,
  "http://www.cmegroup.com/trading/energy/refined-products/rbob-gasoline_product_calendar_futures.html"    , 
  "http://www.cmegroup.com/trading/energy/crude-oil/brent-crude-oil-last-day_product_calendar_futures.html"
)


##equity-index
URL=list(
  "http://www.cmegroup.com/trading/equity-index/us-index/e-mini-dow_product_calendar_futures.html"                           ,
  "http://www.cmegroup.com/trading/equity-index/us-index/e-mini-nasdaq-100_product_calendar_futures.html"                    ,
  "http://www.cmegroup.com/trading/equity-index/us-index/sandp-500_product_calendar_futures.html"                            ,
  "http://www.cmegroup.com/trading/equity-index/us-index/e-mini-sandp500_product_calendar_futures.html"                      ,
  "http://www.cmegroup.com/trading/equity-index/international-index/nikkei-225-yen_product_calendar_futures.html" ,       
  "http://www.cmegroup.com/trading/equity-index/international-index/e-mini-ftse-china-50-index_product_calendar_futures.html"
  
)

##interest-rates
URL=list(
  "http://www.cmegroup.com/trading/interest-rates/us-treasury/5-year-us-treasury-note_product_calendar_futures.html" ,
  "http://www.cmegroup.com/trading/interest-rates/us-treasury/10-year-us-treasury-note_product_calendar_futures.html",
  "http://www.cmegroup.com/trading/interest-rates/us-treasury/30-year-us-treasury-bond_product_calendar_futures.html",
  "http://www.cmegroup.com/trading/interest-rates/stir/eurodollar_product_calendar_futures.html"
  
)

####options的和别的网页格式不一样
##options
URL=list(
  "http://www.cmegroup.com/trading/energy/crude-oil/light-sweet-crude_product_calendar_options.html" ,  
  "http://www.cmegroup.com/trading/equity-index/us-index/e-mini-sandp500_product_calendar_options.html"
  
)
```

<br>
<br>
  
- 2. ice 爬虫文档
<br>
  
抓取网页中表格数据的函数（同cme）

```{r}
#1.抓取数据
#' @param: url 要爬取网页的url
#' @return： 网页上的表格数据
crawl_data=function(url){
  wp <- getURL(url)
  doc <-htmlParse(wp, asText = TRUE) 
  tables <- readHTMLTable(doc, header=T,which = 1) #which = 1注意，一个网页中有多个表的时候
  data=tables
  return(data)
}
```
 <br>  
解析数据时所用的字典映射关系（同cme）
```{r}
#2.解析数据使用的函数和字典
#两个字典
#实现将英文月与数字月的对应关系
dict_month=data.frame(en_month=c("Jan","Feb","Mar","Apr","May","Jun","Jul","Aug","Sep","Oct","Nov","Dec"),
                      num_month=c('01','02','03','04','05','06','07','08','09','10','11','12'),
                      stringsAsFactors =F)
#实现1为或2位日期到2位日期的映射关系
dict_date=data.frame(raw_date=c('1','2','3','4','5','6','7','8','9',
                                '10','11','12','13','14','15','16',
                                '17','18','19','20','21','22','23',
                                '24','25','26','27','28','29','30','31'),
                     rule_date=c('01','02','03','04','05','06','07','08','09',
                                 '10','11','12','13','14','15','16',
                                 '17','18','19','20','21','22','23',
                                 '24','25','26','27','28','29','30','31'),
                     stringsAsFactors =F)
```
  <br>  
数据格式解析函数（与cme不同 原因：网页结构不同）
```{r}
#两个解析数据格式的函数
#' @param: x 输入为合同 Jul17
#' @return： 输出1707
f_trans_contract=function(x){
  paste0(substr(x,4,6),dict_month[dict_month$en_month==substr(x,1,3),]$num_month)
}

#' @param: x 输入为首次通知日或最后交易日 如：1/31/2017
#' @return： 输出170131
f_trans_date=function(x){
  if(is.na(x)){return(NA)}else{
    re=paste0(substr(x[3],3,4),dict_date[dict_date$raw_date==x[1],]$rule_date,dict_date[dict_date$raw_date==x[2],]$rule_date)
  }
  
}
```
<br>
生成解析数据
```{r}
#解析数据的函数，调用上面所写的函数
#' @param: data 网页读取到的原始数据
#' @return： 用户定义的数据格式
ice_parse_data=function(data){
  data[data==""]=NA
  contract_month=lapply(data[,'Contract Symbol'], f_trans_contract)
  first_notice=lapply(strsplit(data[,'FND'],'/'),f_trans_date)
  last_trade=lapply(strsplit(data[,'LTD'],'/'),f_trans_date)
  
  new_data=data.frame(contract_month=unlist(contract_month),
                      first_notice=unlist(first_notice),
                      last_trade=unlist(last_trade))
  return(new_data)
}
```

<br>
ice 的调用主函数
```{r}
#####主函数，加载上述函数之后，点击此函数即可爬取ice的数据
crawl_ice=function(url){
  rawdata=crawl_data(url)
  data=ice_parse_data(rawdata)
  data$product_name=str_extract(url,'[a-zA-Z0-9-]+-Future[a-z]{0,1}')
  return(data)
}
```
<br>
<br>

- 2.1 ice使用示例
```{r}
URL=list(
  #fx_metal
  'https://www.theice.com/products/194/US-Dollar-Index-Futures/expiry',
  'https://www.theice.com/products/31500921/Mini-Gold-Future/expiry',
  'https://www.theice.com/products/31500923/Mini-Silver-Future/expiry',

  #agricatural
  'https://www.theice.com/products/7/Cocoa-Futures/expiry',
  'https://www.theice.com/products/254/Cotton-No-2-Futures/expiry',
  'https://www.theice.com/products/15/Coffee-C-Futures/expiry',
  'https://www.theice.com/products/30/FCOJ-A-Futures/expiry',
  'https://www.theice.com/products/37089080/White-Sugar-Futures/expiry',
  'https://www.theice.com/products/23/Sugar-No-11-Futures/expiry',
  'https://www.theice.com/products/37089079/Robusta-Coffee-Futures/expiry',
  'https://www.theice.com/products/251/Canola-Futures/expiry',
  'https://www.theice.com/products/37089076/London-Cocoa-Futures/expiry',
  # 
  'https://www.theice.com/products/213/WTI-Crude-Futures/expiry',
  'https://www.theice.com/products/219/Brent-Crude-Futures/expiry',
  'https://www.theice.com/products/38716764/FTSE-100-Index-Future/expiry',
  'https://www.theice.com/products/38527986/Three-Month-Euribor-Futures/expiry'
)

dls=lapply(URL, crawl_ice)
df=Reduce(rbind,dls)
df[is.na(df)]="\\"
head(df)
```
```
  contract_month first_notice last_trade            product_name
1           1702           \\         \\ US-Dollar-Index-Futures
2           1703       170314     170313 US-Dollar-Index-Futures
3           1704           \\         \\ US-Dollar-Index-Futures
4           1706       170620     170619 US-Dollar-Index-Futures
5           1709       170919     170918 US-Dollar-Index-Futures
6           1712       171219     171218 US-Dollar-Index-Futures
```
<br>
<br>

- 3. 总结
使用*XML*包中的readHTMLTable函数可以将网页中的表格抓取下来 对于本例而言十分方便  
参考文档：<http://www.w2bc.com/Article/28489>

